Config:
  hfst:
    Gen: ../../../src/generator-gt-norm.hfst
    Morph: ../../../src/analyser-gt-norm.hfst
  xerox:
    Gen: ../../../src/generator-gt-norm.xfst
    Morph: ../../../src/analyser-gt-norm.xfst
    App: lookup

Tests:



# todo:
# Proofread the gold standard (below)
# Then: run analyser, then correct.


  Verb - `ristʼmä: # Verb (86) `ristʼmä 'eng /est /fin' - full paradigm
     ristʼmä+V+Inf/mA: ristʼmä
     ristʼmä+V+Inf: ristiq
     ristʼmä+V+Act+PrfPrc: ristʼnüq
     ristʼmä+V+Pss+PrfPrc: ristit
     ristʼmä+V+Act+Ind+Prs+Sg1: risti
     ristʼmä+V+Act+Ind+Prs+Sg3: ristʼ
     ristʼmä+V+Act+Ind+Prt+Sg1: [riste, ristse]
     ristʼmä+V+Act+Ind+Prt+Sg3: [riste, ristse]

